【裁判字號】    97,抗,255
【裁判日期】    980117
【裁判案由】    本票裁定
【裁判全文】
臺灣士林地方法院民事裁定               97年度抗字第255號
抗  告  人  乙○○
相  對  人  甲○○
抗告人因與相對人甲○○間本票裁定事件，對於中華民國97年11
月17日臺灣士林地方法院97年度票字第8866號裁定提起抗告，本
院裁定如下：
    主  文
原裁定廢棄。
相對人在原審之聲請駁回。
聲請程序費用及抗告程序費用均由相對人負擔。
    理  由
一、按執票人向本票發票人行使追索權時，得聲請法院裁定後強
    制執行，票據法第123 條定有明文。次按本票保證人依票據
    法第124 條準用同法第61條之結果，固應與被保證人負同一
    責任，惟同法第123 條既限定執票人向本票發票人行使追索
    權時，得聲請法院裁定後強制執行，則對於本票發票人以外
    之保證人行使追索權時，即不得類推適用該條之規定，逕聲
    請裁定執行（最高法院50年臺抗字第188號判例參照）。
二、本件相對人於原法院主張：其執有抗告人為發票人，如原裁
    定所示之本票1 紙（下稱系爭本票），並免除作成拒絕證書
    ，詎提示後，未獲清償，為此依據票據法第123 條規定，聲
    請裁定就上開金額及約定利率計算之利息，許可強制執行云
    云，並提出系爭本票1紙為證。
三、抗告意旨略以：系爭本票發票日為民國82年8月3日，而相對
    人遲至97年8 月6 日始聲請裁定，其請求權之行使已逾於3
    年之時效期間而消滅，且本票上之簽名並非抗告人之筆跡等
    語。
四、經查，雖抗告人之抗辯理由屬實體上之爭執，應由抗告人另
    行提起訴訟以資解決，尚非本件非訟程序所得加以審究。惟
    查，系爭本票票面所記載之發票人為陳致宏，縱認本票上抗
    告人簽名屬實，其在系爭本票上載明保證意旨處簽名，乃擔
    任系爭本票之保證人而非發票人，揆諸前揭說明，相對人即
    不得依票據法第123 條之規定對抗告人聲請裁定強制執行。
    原法院准許相對人之聲請，尚有未合，爰由本院廢棄原審裁
    定，並裁定如主文第2 項所示。
五、爰裁定如主文。
中    華    民    國    98    年    1     月    17    日
                  民事第一庭  審判長法  官  黃小瑩
                                    法  官  周群翔
                                    法  官  絲鈺雲
以上正本證明與原本無異。
如不服本裁定，僅得於收受本裁定正本送達後10日內，以適用法
規顯有錯誤為理由，向本院提出再抗告狀（須附繕本一份及繳納
再抗告裁判費新臺幣1,000 元），經本院許可後始可再抗告。再
抗告時應提出委任律師或具有律師資格之人之委任狀；委任有律
師資格者，另應附具律師資格證書及釋明委任人與受任人有民事
訴訟法第466條之1第1項但書或第2項所定關係之釋明文書影本。
中    華    民    國    98    年    1     月    21    日
                                    書記官  林玫熹


司法院資訊處製作；財團法人民間司法改革基金會備份。
